# 请教个分期出资的问题

提问人：wah 时间：2013-03-03 23:41:59
公司原注册资本 300 万，有新股东加入，协议新股东出资占公司股份的25%，实际出资额为 1000 万。新股东的出资额分两期注入，第一次出资 800 万，此时，会计事务所已完成验资报告；第二次出资 200 万。 问题一：第一次出资 800 万后，临时验资户已撤销，第二笔出资额 200 直接打入公司的基本户，账务处理时直接计入资本公积资本溢价，这样的处理没有问题吧？ 问题二：第二次出资 200 万后，是否还需要进行验资报告的相关变更？ 请各位赐教，谢谢！

回答人：chenyiwei
回复 wawah 的帖子
个人意见：由于第一期出资已经缴足了注册资本，因此第二期出资全部计入资本公积时可以不再进行验资，也不一定通过验资临时户出资。
但是，需关注第二期出资对应的税务风险，考虑其是否可能被认定为接受捐赠等。但由于此类操作较为特殊，不排除工商等部门有特殊处理要求的情况。

提问人：wah 时间：2013-03-04 12:20:17
回复 chenyiwei 的帖子
按照你的回复，事先与税务、工商进行沟通确认，应该是减少风险的最好办法，是吗？

回答人：chenyiwei
可以这样理解。